【裁判字號】    95,交聲再,48
【裁判日期】    951228
【裁判案由】    過失傷害
【裁判全文】
臺灣高等法院刑事裁定                95年度交聲再字第48號
再審聲請人
即受判決人  甲○○
上列聲請人因過失傷害案件，對於本院95年度交上易字第237號
，中華民國95年11月14日確定判決（臺灣士林地方法院95年度交
易字第43號、臺灣士林地方法院檢察署94年度偵字第8032號），
聲請再審，本院裁定如下：
    主  文
再審之聲請駁回。
    理  由
一、聲請意旨詳如附件所載。
二、按再審係事實認定錯誤之救濟方法，有罪之判決確定後，為
    受判決人之利益聲請再審，必其聲請之理由合於刑事訴訟法
    第四百二十條第一項所定情形之一，或有同法第四百二十一
    條所定有足以影響於判決之重要證據漏未審酌者，始准許之
    。而不得上訴於第三審法院之案件，其經第二審確定之有罪
    判決，如就足生影響於判決之重要證據漏未審酌者，得為受
    判決人之利益，聲請再審，固為刑事訴訟法第四百二十一條
    所規定，惟所謂重要證據漏未審酌，須該證據足以影響於原
    判決事實之認定，並以該證據已予提出，而被捨棄不予採用
    ，並未敘明其捨棄之理由者為限（最高法院九十年台抗字第
    十四號裁定意旨參照）。若所提重要證據業經原確定判決調
    查審酌即不能據為聲請再審之原因。
三、本院九十五年度交上易字第二三七號原確定判決認定聲請人
    犯過失傷害罪，係以聲請人於警詢、偵訊、原審及本院訊問
    時就其駕駛車號3019-DJ號自小客車與告訴人騎乘之車號CJK
    -935號機車發生車禍，告訴人有受傷一節，坦承不諱，並有
    道路交通事故現場圖一份、現場及車損照片十八張、馬偕紀
    念醫院（台北院區）甲種診斷證明書一份在卷可稽，此外，
    本件經臺北市車輛行車事故鑑定委員會鑑定，並經臺北市車
    輛行車事故鑑定覆議委員會鑑定，均認定被告變換車道未注
    意安全距離為肇事因素，而羅進良並無肇事因素，此有該二
    委員會之鑑定意見書附卷為憑，原確定判決已就卷內相關證
    據資料詳敘認定被告犯罪事實所依憑之證據及認定之理由；
    復對於被告所稱告訴人係從對向車道跨越雙黃線，撞到我的
    車輛等之辯解為不採並已詳予指駁之理由。而就聲請人所提
    出之再審證據即道路交通事故現場圖影本一張，亦據原確定
    判決審酌認定「依道路交通事故現場圖所示，告訴人所騎車
    輛是沿延平北路由北往南行駛，該現場圖尚顯示，告訴人之
    車輛倒在被告左前方之對向車道上，路面留有刮地痕長六．
    八公尺，如係告訴人自對向車道衝撞被告之車輛，則告訴人
    之車輛應倒在被告車輛之旁或北方處（即被告車輛後方），
    而不會是倒在被告車輛前方」等情。則該證據於事實審法院
    判決前業已存在，並經法院調查斟酌，且於判決內詳予敘明
    理由（詳見原確定判決），並非未經法院調查審酌之證據，
    自不得據為聲請再審之理由。綜上所述，本院原確定判決依
    調查證據所得，認定聲請人確有過失傷害之犯行，其證據之
    斟酌取捨，並無違背一般經驗法則。聲請人猶執詞否認犯行
    ，就本院原確定判決所確認之事實、證據重加爭執，顯與刑
    事訴訟法第四百二十一條聲請再審之要件有間，依首開說明
    ，聲請人之聲請再審並無理由，應予駁回。
據上論斷，應依刑事訴訟法第434條第1項，裁定如主文。
中    華    民    國    95    年    12    月    28    日
                  刑事第五庭  審判長法  官  吳  敦
                                    法  官  張傳栗
                                    法  官  吳啟民
以上正本證明與原本無異。
不得抗告。
                                    書記官  江采廷
中    華    民    國    96    年    1     月    2     日


司法院資訊處製作；財團法人民間司法改革基金會備份。
